【裁判字號】    99,交易,85
【裁判日期】    991021
【裁判案由】    過失傷害
【裁判全文】
臺灣高雄地方法院刑事判決              99年度交易字第85號
公  訴  人  臺灣高雄地方法院檢察署檢察官
被      告  乙○
上列被告因過失傷害案件，經檢察官提起公訴（98年度偵字第28
985 號），被告於準備程序進行中就被訴事實為有罪之陳述，經
本院合議庭裁定改依簡式審判程序審理，判決如下：
    主  文
乙○因過失傷害人，處有期徒刑參月，如易科罰金，以新臺幣壹
仟元折算壹日。
    事  實
一、乙○係領有合格駕駛執照之人，其於民國98年4 月2 日7 時
    55分許，駕駛車牌號碼3515-XN 號自小客車，沿高雄市苓雅
    區○○○路慢車道由東向西行駛，欲行至建國一路與武廟路
    交岔口時，本應注意汽車在同一車道行駛時，後車與前車之
    間應保持隨時可以煞停之距離，且駕駛人應注意車前狀況，
    並隨時採取必要之安全措施，而依當時情形，天候晴、有日
    間自然光線、柏油路面乾燥無缺陷、無障礙物、視距良好等
    情狀，無不能注意之情事，乙○竟疏未注意保持隨時可以煞
    車之距離，亦未注意車前狀況，不慎撞擊行駛在同車道前方
    ，由甲○○所騎乘，車牌號碼為WJZ-260 號輕機車之後車尾
    ，致甲○○人車倒地，上開輕機車向前滑行後，再撞擊行駛
    於同車道，在前方停等紅燈，由李金燕所騎乘，車牌號碼為
    WSB-755 號輕型機車後方。甲○○因而受有第12胸椎壓迫性
    骨折及左鎖骨骨折等傷害；李金燕受有左腳之傷害（此部分
    業已和解，未據告訴），而乙○所駕駛之前揭自小客車則於
    撞擊設置在人行道上之測速照相保護桿後始停止行進。
二、案經甲○○訴由高雄市政府警察局苓雅分局報告臺灣高雄地
    方法院檢察署檢察官偵查起訴。
    理  由
一、本案被告乙○所犯之罪，並非法定刑為死刑、無期徒刑或最
    輕本刑3 年以上有期徒刑之罪，亦非高等法院管轄第一審之
    案件，其於本院準備程序中就被訴事實已為有罪之陳述，本
    院乃裁定進行簡式審判程序。又簡式審判程序之證據調查，
    依刑事訴訟法第273 條之2 規定，不受同法第159 條第1 項
    審判外陳述排除之限制，再被告對於卷內之各項證據亦不爭
    執證據能力，故卷內所列之各項證據，自得作為證據，先予
    敘明。
二、上揭犯罪事實，業據被告乙○坦承不諱，核與告訴人即被害
    人甲○○於警詢、偵查中之指述相符（見高雄市政府警察局
    苓雅分局警卷第4 頁至第6 頁、98年度偵字第2898 5號偵卷
    第7 頁），復有長庚醫療財團法人高雄長庚紀念醫院99年6
    月3日（99）長庚院高字第954556號函暨所附急診病歷1份、
    98年4 月8 日診斷證明書、高雄市政府警察局苓雅分局道路
    交通事故現場圖、道路交通事故調查報告表（一）、（二）
    、高雄市政府警察局交通大隊事故分析研判表各1 紙、談話
    紀錄表3 紙、高雄市○○○○○道路交通事故當事人酒精測
    定紀錄表2 紙、現場照片26張（見本院卷二第45頁至第68頁
    反、高雄市政府警察局苓雅分局警卷第7 頁至第29頁）在卷
    可稽，足認被告任意性自白與事實相符，本件事證明確，其
    犯行堪以認定，應予依法論科。
三、被告乙○駕駛自小客車肇事致告訴人甲○○受有傷害，是核
    其所為係犯刑法第284 條第1 項前段之過失傷害罪。爰審酌
    被告駕駛前揭自小客車在慢車道行駛時，疏未注意保持隨時
    可以煞車之距離，亦未注意車前狀況，不慎撞擊告訴人騎乘
    之上開輕機車，致告訴人受有事實欄所載之傷害，且被告迄
    未與告訴人達成和解，實屬可責，惟念其事後坦承犯行，已
    有悔悟，態度尚可，及告訴人所受傷害等一切情狀，量處如
    主文所示之刑，並諭知易科罰金之折算標準，以資懲儆。
據上論斷，應依刑事訴訟法第273 條之1 第1 項、第299 條第1
項前段，刑法第284 條第1 項前段、第41條第1 項前段，刑法施
行法第1 條之1 ，判決如主文。
本案經檢察官鄧怡君到庭執行職務。
中    華    民    國    99    年    10    月    21    日
                    交通法庭    法  官  簡佩珺
以上正本證明與原本無異。
如不服本判決應於收受送達後十日內向本院提出上訴書狀，並應
敘述具體理由；其未敘述上訴理由者，應於上訴期間屆滿後二十
日內向本院補提理由書（均須按他造當事人之人數附繕本）「切
勿逕送上級法院」。
中    華    民    國    99    年    10    月    21    日
                                書記官  蕭家玲
附錄犯罪科刑法條：
中華民國刑法第284條
（過失傷害罪）
因過失傷害人者，處6 月以下有期徒刑、拘役或5 百元以下罰金
，致重傷者，處1 年以下有期徒刑、拘役或5 百元以下罰金。
從事業務之人，因業務上之過失傷害人者，處1 年以下有期徒刑
、拘役或1 千元以下罰金，致重傷者，處3 年以下有期徒刑、拘
役或2 千元以下罰金。

司法院資訊處製作；財團法人民間司法改革基金會備份。
